【裁判字號】    98,易,386
【裁判日期】    980910
【裁判案由】    竊盜
【裁判全文】
臺灣基隆地方法院刑事判決               98年度易字第386號
公  訴  人  臺灣基隆地方法院檢察署檢察官
被      告  丙○
                    現於臺灣基隆監獄
上列被告因竊盜案件，經檢察官提起公訴（98年度偵字第2387號
），本院判決如下：
    主  文
丙○竊盜，累犯，處有期徒刑參月，如易科罰金以新台幣壹仟元
折算壹日；又竊盜，累犯，處有期徒刑參月，如易科罰金以新台
幣壹仟元折算壹日；又竊盜，累犯，處有期徒刑伍月，如易科罰
金以新台幣壹仟元折算壹日；又竊盜，累犯，處有期徒刑參月，
如易科罰金以新台幣壹仟元折算壹日。應執行有期徒刑捌月，如
易科罰金以新台幣壹仟元折算壹日。
    事  實
一、丙○前因違反毒品危害防制條例案件，經本院於民國97年1
    月30日，以96年度訴字第684號判決有期徒刑8 月、8月，應
    執行有期徒刑1年確定，97年3月26日發監執行、98年1月7日
    執行完畢。詎猶不知悔改，竟基於為自己不法所有之意圖，
    分別於：
  (一)98年2月9日16時許，在基隆市○○路26號乙○○○內後門旁
    空地，徒手竊取學校廚房所用，已報廢之白鐵抽屜6 個（共
    重56.6公斤），得手後以車號POS—723號機車載運至基隆市
    ○○路11巷11號瑞宏企業行（資源回收場），以每公斤新台
    幣（下同）25元，轉賣給不知情之甲○○。
  (二)98年2 月10日16時許，在基隆市○○路26號乙○○○內後門
    旁空地，徒手竊取學校廚房所用，已報廢之白鐵抽屜6個（
    共重45.6公斤），得手後以車號POS—723號機車載運至基隆
    市○○路11巷11號瑞宏企業行（資源回收場），以每公斤25
    元，轉賣給不知情之甲○○。
  (三)98年5 月7日14時許，在基隆市○○路154巷，趁丁○○未將
    機車鑰匙取下之際，竊取李碧葉所有丁○○所使用車號PZW
    —435號重機車，得手後充當代步工具。
  (四)98年5 月10日16時許，騎乘上開竊取之PZW—435號機車至基
    隆市○○街475之2號，見該屋大門未上鎖，直接進入屋內徒
    手竊取己○○所有不銹鋼工具箱1 只（重22.9公斤），得手
    後以上開贓車載運至基隆市○○路11巷11號瑞宏企業行（資
    源回收場），以每公斤25元，轉賣給不知情之甲○○。
  嗣於98年5 月22日10時30分許，丙○騎乘上開贓車行經基隆市
  ○○路382 號前，為警當場查獲，並向承辦之警員自首犯下犯
  罪事實(一)(二)(四)等情節，始查悉上情。
二、案經基隆市警察局刑警大隊移請臺灣基隆地方法院檢察署檢
    察官偵查起訴。
    理  由
壹、程序部分：
一、按最重本刑為3 年以下有期徒刑、拘役或專科罰金之罪，以
    及刑法第320 條、第321 條之竊盜罪，經第二審判決者，不
    得上訴於第三審法院，刑事訴訟法第376 條第1 款、第2 款
    定有明文。又除簡式審判程序、簡易程序及第376 條第1 款
    、第2款所列之罪之案件外，第一審應行合議審判，96年3月
    21日總統公布、同年月23日施行之刑事訴訟法第284條之1亦
    有明文。茲查本案被告丙○係犯刑法第320條第1項之普通竊
    盜罪，依上開規定得行獨任審判，合先敘明。
二、又被告以外之人於審判外之言詞或書面陳述，除法律有規定
    者外，不得作為證據，刑事訴訟法第159 條第1 項固有明文
    。惟被告以外之人於審判外之陳述，經當事人於審判程序同
    意作為證據，法院審酌該言詞陳述或書面陳述作成時之情況
    ，認為適當者，亦得為證據；當事人、代理人或辯護人於法
    院調查證據時，知有上開刑事訴訟法第159 條第1 項不得為
    證據之情形，而未於言詞辯論終結前聲明異議者，視為有前
    項之同意，刑事訴訟法第159 條之5 亦有明文。本案起訴書
    所列舉之各項證據，經本院於審判程序提示予被告，並告以
    內容要旨，被告表示無意見，且未聲明異議，本院審酌相關
    言詞陳述或書面陳述作成時之情況，認為適當，依前揭法條
    意旨，均得援為本案證據。
貳、實體部分：
一、被告丙○對上開犯罪事實於本院審判時均坦承不諱，核與被
    害人丁○○於警詢之證述、被害人戊○○、證人甲○○於警
    詢及偵查時之證述情節相符，並有贓物認領保管單、基隆市
    警察局車輛協尋電腦輸入單、失竊機車照片、行竊現場照片
    收受物品、舊貨、五金廢料或廢棄物登記表在卷可稽。堪信
    被告之自白與事實相符，本案事證明確，被告犯行堪以認定
    。
二、論罪科刑部分：
  (一)核被告丙○所為，均係犯刑法第320條第1項之竊盜罪。
  (二)被告先後4 次竊盜犯行，犯意各別，行為不同，應分論併罰
    。
  (三)被告有事實欄所載之前案紀錄暨科刑執行情形，有其之臺灣
    高等法院被告前案紀錄表在卷可稽，其於受有期徒刑之執行
    完畢後，5 年內故意再犯有期徒刑以上之本罪，均為累犯，
    各應依刑法第47條第1項之規定加重其刑。
  (四)被告就事實(一)(二)(四)所犯竊盜罪部分，係對於未發覺之罪主動
    供出犯行並接受裁判，合於自首之要件，均依刑法第62條前
    段之規定，減輕其刑，並先加後減之。
  (五)本院審酌被告不思憑藉己力循合法管道獲取財物，其所為侵
    害他人財產權益，且危害社會秩序，暨其犯後始終坦承犯行
    ，態度尚稱良好，分別量處如主文所示之刑，及易科罰金之
    折算標準，併定其應執行之刑，以資懲儆。至公訴人雖就被
    告事實(一)(二)(三)(四)竊盜犯行分別具體求刑2月、2月、4月、2月
    ，惟本院認以量處如主文所示之刑為適當，公訴人之求刑，
    核屬過輕，附此敘明。按依司法院釋字第662 號解釋：「中
    華民國94年2月2日修正公布之現行刑法第41條第2 項，關於
    數罪併罰，數宣告刑均得易科罰金，而定應執行刑之刑逾6
    個月者，排除適用同條第1 項得易科罰金之規定部分，與憲
    法第23條規定有違，並與本院釋字第366號解釋意旨不符，
    應自本解釋公布之日起失其效力。」故對於數罪併罰，數宣
    告刑均得易科罰金，而定應執行之刑超過6 個月之案件，依
    司法院釋字第366號、第662號解釋意旨，仍得易科罰金，附
    此敘明。
  (六)公訴人雖聲請併諭知強制工作。惟按保安處分係針對受處分
    人將來之危險性所為之處置，以達教化、治療之目的，為刑
    罰之補充制度，而我國現行刑法採刑罰與保安處分雙軌制，
    係在維持行為責任之刑罰原則下，為協助行為人再社會化之
    功能，以及改善行為人潛在之危險性格，期能達成根治犯罪
    原因、預防犯罪之特別目的。是保安處分中之強制工作，旨
    在對嚴重職業性犯罪及欠缺正確工作觀念或無正常工作因而
    犯罪者，強制其從事勞動，學習一技之長及正確之謀生觀念
    ，使其日後重返社會，能適應社會生活。再保安處分應受比
    例原則之規範，保安處分之宣告，應與行為人所為行為之嚴
    重性、行為人所表現之危險性及對於行為人未來行為之期待
    性相當，而由法院視行為人之危險性格，決定應否令入勞動
    處所強制工作，以達預防之目的。查被告固有多次竊盜前科
    ，但並無積極證據足以證明被告有犯竊盜罪之習慣。從而，
    本院認為就被告本案4 件竊盜犯罪，判處應合併執行有期徒
    刑8 月，已足收警惕之效，尚無宣告強制工作之必要，附此
    說明。
據上論斷，應依刑事訴訟法第284條之1、第299條第1項前段，刑
法第320條第1項、第47條第1項、第62條、第41條第1項前段、第
51 條第5款，刑法施行法第1條之1，判決如主文。
本案經檢察官林秋田到庭執行職務。
中    華    民    國    98    年    9    月    10    日
                  刑事第四庭法    官  齊潔
以上正本證明與原本無異。
如不服本判決應於收受送達後10日內向本院提出上訴書狀，並應
敘述具體理由；其未敘述上訴理由者，應於上訴期間屆滿後20日
內向本院補提理由書（均須按他造當事人之人數附繕本）「切勿
逕送上級法院」。
中    華    民    國    98    年    9     月    10    日
                            書 記 官  王月娥
附錄論罪法條
刑法第320條第1項
意圖為自己或第三人不法之所有，而竊取他人之動產者，為竊盜
罪，處5年以下有期徒刑、拘役或5百元以下罰金。


司法院資訊處製作；財團法人民間司法改革基金會備份。
